【裁判字號】    97,易,9
【裁判日期】    970218
【裁判案由】    違反著作權法
【裁判全文】
臺灣桃園地方法院刑事判決                 97年度易字第9號
公  訴  人  臺灣桃園地方法院檢察署檢察官
被      告  甲○○
上列被告因違反著作權法案件，經檢察官提起公訴（96年度偵字
第3768號），經本院認有刑事訴訟法第451 條之1 第4 項但書第
1 款之情形，改行通常訴訟程序（96年桃簡字第772 號），被告
於本院準備程序進行中，就被訴事實為有罪之陳述，經本院告知
簡式審判程序意旨，並聽取公訴人及被告之意見後，本院裁定依
簡式審判程序審理，並判決如下：
    主  文
甲○○明知係侵害著作財產權之光碟重製物而散布，累犯，處有
期徒刑捌月，減為有期徒刑肆月，如易科罰金，以新臺幣壹仟元
折算壹日。扣案如附表1 、2 所示之盜版光碟均沒收。
    事  實
一、甲○○前於民國90年間因妨害風化案件，經本院以91年度易
    字第825 號判處有期徒刑6 月，併科罰金銀元伍萬元確定，
    於92年10月21日易科罰金執行完畢。猶不知悛悔，明知如附
    表1 所示VCD 影音光碟、附表2 所示CD之音樂光碟重製物，
    係大旗製作股份有限公司（下稱大旗公司）擁有音樂著作財
    產權，且未經該公司之同意或授權而重製之光碟，竟基於意
    圖散布之犯意，於96年1 月上旬，在桃園縣龍潭鄉夜市向不
    詳年籍、姓名綽號「阿明」成年該男子，以每片新臺幣（下
    同）50元之代價，購買如附表1 、2 所示未經同意即擅自重
    製之音樂光碟，並自96年1 月15日起，在桃園縣中壢市○○
    路204 號所經營「新展唱片行」，以每片100 元之價格，陳
    列上開音樂光碟，出售予不特定之人。迄96年1 月21日下午
    2 時許，在上址唱片行為警查獲，並扣得如附表1 、2 所示
    音樂光碟共17片。
二、案經大旗公司訴由臺北縣政府警察局新店分局報告臺灣桃園
    地方法院檢察署檢察官偵查起訴。
    理  由
一、按刑事訴訟法第273 條之1 規定除被告所犯為死刑、無期徒
    刑、最輕本刑為三年以上有期徒刑之罪、或高等法院管轄第
    一審案件者外，於審判期日前之程序進行中，被告先就被訴
    事實為有罪之陳述時，審判長得告知被告簡式審判程序之旨
    ，並聽取當事人、代理人、辯護人及輔佐人之意見後，裁定
    進行簡式審判程序。經查，本件被告甲○○被訴違反著作權
    法案件，非前開不得進行簡式審判程序之案件，經被告於本
    院行準備程序時就被訴事實為有罪之陳述，且經法官告知被
    告簡式審判程序之旨，聽取被告及檢察官之意見後，爰依右
    開刑事訴訟法第273 條之1 之規定，裁定改依簡式審判程序
    審判之，合先敘明。
二、上揭事實，迭據被告甲○○於警詢及偵審中坦承不諱，核與
    告訴代理人乙○○於警詢中指訴之情節相符。並有如附表1
    、2 所示未經大旗公司授權之音樂光碟重製物扣案足佐。此
    外，復有授權證明書、如附表1 、2 所示正版音樂光碟資料
    、詞曲著作權轉讓書、鑑識證明書、搜索扣押筆錄、扣押物
    品目錄表及查獲現場照片6 幀附卷可稽。是認被告上開任意
    性自白核與事實相符，堪以採取。本件事證明確，被告上揭
    犯行足可認定，應依法論科。
三、核被告甲○○所為，係犯著作權法第91條之1 第3 項、第2
    項之明知為侵害著作財產權之光碟重製物而散布罪。被告意
    圖散布而持有之低度行為，為散布之高度行為所吸收，不另
    論罪。又「散布」行為本即具有反覆為之之性質，換言之，
    在立法評價上係將多次「散布」之行為包括視為一罪，準此
    ，被告自96年1 月15日起至96年1 月21日為警查獲日止，雖
    有多次販賣盜版光碟之散布侵害著作財產權重製物行為，應
    僅成立實質上一罪，而論以著作權法第91條之1 第3 項前段
    一罪。被告曾有如事實欄所載之犯行及執行情形，有臺灣高
    等法院被告前案紀錄表、臺灣桃園地方法院檢察署刑案資料
    查註紀錄表在卷可按，其於5 年內故意再犯本案有期徒刑以
    上之罪，為累犯，應依法加重其刑。爰審酌被告散布盜版光
    碟之行為，損害著作權人之權益不輕，然散布時間不長、不
    法利得不多，犯後亦坦承犯行，已有悔意，暨其素行、生活
    狀況、犯罪之動機、目的、手段等一切情狀，量處如主文所
    示之刑，並諭知易科罰金之折算標準，以示懲戒。又本件被
    告犯罪時間在96年4 月24日以前，應依中華民國96年罪犯減
    刑條例第2 條第1 項第3 款之規定，減其刑期二分之一，並
    諭知如易科罰金以1,000 元折算1 日。
四、扣案如附表1 、2 所示之盜版光碟共17片，均為供被告犯著
    作權法第91條之1 第3 項、第2 項之罪所用之物，此業據被
    告供述甚詳，均應依同法第98條規定予以沒收，併此敘明。
據上論斷，應依刑事訴訟法第273 條之1 第1 項、第299 條第1
項前段，著作權法第91條之1 第3 項、第2 項、第98條，刑法第
11條、第41條第1 項前段、第47條第1 項，中華民國96年罪犯減
刑條例第2條第1項第3款、第7條、第9條，判決如主文。
本案經檢察官林清安到庭執行職務。
中    華    民    國    97    年    2     月    18    日
                            刑事第八庭法  官  邱滋杉
以上正本證明與原本無異。
如不服本判決，應於判決送達後10日內向本院提出上訴狀 (應附
繕本)， 上訴於臺灣高等法院。
                                       書記官 陳玉芳
中    華    民    國    97    年    2     月    21    日
附錄本案論罪科刑法條：
著作權法第91條之1
擅自以移轉所有權之方法散布著作原件或其重製物而侵害他人之
著作財產權者，處3 年以下有期徒刑、拘役，或科或併科新臺幣
五十萬元以下罰金。
明知係侵害著作財產權之重製物而散布或意圖散布而公開陳列或
持有者，處3 年以下有期徒刑，得併科新臺幣7 萬元以上75萬元
以下罰金。
犯前項之罪，其重製物為光碟者，處6 月以上3 年以下有期徒刑
，得併科新臺幣20萬元以上2 百萬元以下罰金。但違反第87條第
4 款規定輸入之光碟，不在此限。
犯前二項之罪，經供出其物品來源，因而破獲者，得減輕其刑。
附表1
┌───┬───────────┬───┬─────────┐
│ 編號 │影音光碟片（VCD）名稱 │數  量│著作財產權人      │
├───┼───────────┼───┼─────────┤
│  1   │王世賢「愛你一千一萬年│  3片 │大旗公司          │
│      │」                    │      │                  │
├───┼───────────┼───┼─────────┤
│  2   │孫淑媚「多情戀夢」    │  4片 │大旗公司          │
└───┴───────────┴───┴─────────┘
附表2
┌───┬───────────┬───┬─────────┐
│ 編號 │音樂光碟片（CD）名稱  │數  量│著作權人          │
├───┼───────────┼───┼─────────┤
│  1   │王世賢「愛你一千一萬年│  5片 │大旗公司          │
│      │」                    │      │                  │
├───┼───────────┼───┼─────────┤
│  2   │孫淑媚「多情戀夢」    │  5片 │大旗公司          │
└───┴───────────┴───┴─────────┘


司法院資訊處製作；財團法人民間司法改革基金會備份。
